

Ariana Azul Lorenzatti

CONTACTO

Félix Origone 1011 - Liniers, CABA
 CP: 1408

1159664391

@ azullorenzatti@gmail.com

INFORMACIÓN PERSONAL

Fecha de nacimiento: 30/01/2000

Nacionalidad : Argentina

Disponibilidad: : Full time

HABILIDADES

 Liderazgo · Iniciativa · Resolución de conflictos · Toma de decisiones · Rapidez



IDIOMA

• Inglés: nivel oral básico - Nivel escrito intermedio

INTERESAR

Conocimientos: Microsoft Office, herramientas de diseño y manejo de redes sociales.

OBJETIVO

Conseguir un puesto de trabajo que me permita aplicar mis experiencias y conocimientos en mi sector y en las distintas áreas de la empresa, para así desarrollarme profesionalmente para el buen desempeño de las funciones asignadas.

EXPERIENCIA PROFESIONAL

Encargada de local

Mostaza

Enero 2018 -Enero 2020

- Responsable de apertura y cierre de local
- · Inicio y cierre de cajas
- Personal a cargo
- · Atención y reclamos de los clientes
- Atención a proveedores
- · Control y conteo de stock
- · Contratación de empleados
- · Posicionamiento de empleados
- · Manejo de Excel
- Manejo de Cinet (plataforma que utiliza Mostaza para gestionar tickets, controlar stock, cambiar precios, habilitar imágenes en pantalla grande, anotar pérdidas, consumo de los empleados, y demás)
- Resolución de cualquier inconveniente que pase dentro del local

Ubicación: Villa del Parque y Mataderos

Encargada de local y community manager

Che Chaval Jeans indumentaria masculina

Enero 2020 -Julio 2021

- · Cajera con manejo de posnet
- · Control y conteo de mercadería
- · Atención de los clientes
- · Atención y pago de proveedores
- Supervisión
- · Personal a cargo
- Community manager de la marca (página oficial y redes sociales)

Manejo de Excel

Ubicación: Flores, Caba

Recepcionista con tareas administrativas

Agosto 2021 -Enero 2023

Barberie Italiana

Barberie Italiana

- · Manejo de caja
- · Atención telefónica de los clientes y proveedores
- Control y conteo de stock
- · Pago a proveedores
- · Pago y liquidación de sueldos
- Atención a los clientes dentro del local (servirles algo de tomar, darles nuevo turno y asesorarlos para comprar algún producto)
- Manejo de Microsoft Office
 Ubicación: Puerto Madero, Caba

Administrativa

Mayo de 2023 -

Car Crash Argentina S.R.L (compra y venta de vehículos siniestrados)

Febrero 2024

- •Manejo completo de Microsoft Office todos los días (archivos de Excel para un control de todas mis tareas)
- •Manejo de la caja (cobro de vehículos, pago a proveedores, manejo de transferencias por la cuenta bancaria, etc)
- •Control de documentación completa de los vehículos
- •Cargar verificaciones policiales de los vehículos en la página de VPA
- •Uso diario de la página de D.N.R.P.A.
- •Control mes a mes del IVA por compras y ventas en AFIP
- •Facturación en la página del AFIP de los vehículos siniestrados vendidos
- •Llenar y escanear comprobantes de bienes usados cuando la empresa le compra vehículos a terceros (comprobantes de compra)
- •Control y pagos de los servicios todos los meses
- •Control y pagos de las patentes e infracciones de los vehículos
- •Controlar y separar la documentación completa de los vehículos.

EDUCACIÓN

Secundario completo

Graduación:

Comercial 11 - Devoto

2018

Community manager y marketing digital

2021

Capacitarte

REFERENCIAS

Luis - Mostaza Mataderos

Gerente de local 1131070316

Karina - Mostaza Villa del Parque

Gerente de local 1121867586

Matias Gimenez - Che Chaval Jeans indumentaria masculina

Dueño de local 1149972680

Laura - Barbarie Italiana

Dueña de local 1157683802

Leandro Torres - Car Crash S.R.L.

Encargado 1138569098